臺灣宜蘭地方法院刑事判決　　　　　　　九十三年度易字第二二二號
　　公　訴　人　臺灣宜蘭地方法院檢察署檢察官
　　被　　　告　乙○○
右列被告因家暴傷害案件，經檢察官提起公訴（九十三年度偵字第五六七號），本院
判決如左：
    主  文
乙○○傷害人之身體，處拘役伍拾日，如易科罰金，以佰元折算壹日。
    事  實
一、乙○○與甲○○原係夫妻關係（於民國九十二年六月二十七日離婚），為家庭暴
    力防治法第三條第一款所定之家庭成員關係。乙○○於九十二年六月十五日凌晨
    零時許，在宜蘭縣羅東鎮○○街六十七號六樓住處，酒後毆打甲○○，並抓甲○○之頭髮，將甲○○之後腦撞擊房間內床頭櫃之角，致甲○○受有頭部外傷及瘀
    腫、胸部挫傷及瘀腫之傷害。
二、案經甲○○訴由宜蘭縣警察局羅東分局報請臺灣宜蘭地方法院檢察署檢察官偵查
    起訴。
    理  由
一、訊據被告乙○○矢口否認有右揭傷害犯行，並辯稱：當天晚上告訴人打電話給伊
    說兒子出事住院，伊叫朋友李俊龍夫妻載伊去醫院找，找了博愛、聖母都沒有，
    伊打電話給告訴人，但告訴人的手機不通，伊又找李俊龍夫妻送伊回宜蘭縣羅東
    鎮○○街六十七號住處，伊沒看到告訴人的車子，以為他們還在外面，後來請李
    俊龍載伊去純精路父母的家，再叫弟弟去找，弟弟載伊回尚仁街，但弟弟沒有進
    入家裡，回家後發現告訴人及兒子都在家裡，伊問告訴人打電話說兒子在醫院是
    什麼事情，之後二人就吵架，伊就去洗澡，聽到車子的聲音告訴人要將小孩載走
    ，伊就把小兒子攔下，告訴人就帶女兒出去，事後伊母親也來云云。然查：就被
    告於酒後毆打告訴人之前開事實，業據告訴人於警、偵訊及本院審理中指訴綦詳
    ，且證人即被告之女丁○○於偵查中證稱：當天晚上家裡伊和弟弟，爸爸有喝酒
    ，伊有看到爸爸把媽媽頭髮抓起來撞床角，後來警察有來等語（參見九十三年四
    月二十二日偵查筆錄）。告訴人因此受有頭部外傷及瘀腫、胸部挫傷及瘀腫之傷
    害後，並於九十三年六月十六日聲請民事通常保護令等情，有財團法人羅許基金
    會羅東博愛醫院（下稱博愛醫院）出具之驗傷診斷書一紙、該院之急診病歷、急
    診護理評估表、民事通常保護令聲請書狀一份，及宜蘭縣警察局羅東分局受（處
    ）理家庭暴力案件調查紀錄（通報）表等件在卷可稽。雖證人即被告之母丙○○○於本院審理中證稱：當天被告打電話給伊說孫子發燒掛急診，伊和被告先去博
    愛和聖母醫院都找不到，後來到被告家發現告訴人的車子不在樓下，以為告訴人
    不在，後來上樓才發現孫子及被告都在樓上，伊就把孫子背下來，後來在樓下看
    到一部警車，告訴人及丁○○也在那裡等，當場警察說告訴人已經申請保護令為
    何要還要來被告這裡，警察就把告訴人載到成功派出所等語（參見本院九十三年
    七月二十七日審判筆錄），依證人丙○○○之上開證述，證人丙○○○當日前往
    被告住處時，告訴人業已離開，證人丙○○○並無目睹本件事件發生之經過，是
    證人丙○○○此部分之證詞不足為被告有利之認定。綜上所述，本件事證明確，
    被告所辯顯係卸責之詞，不足採信，其犯行堪以認定，應依法論科。
二、核被告乙○○所為，係犯刑法第二百七十七條第一項傷害罪，而被告與告訴人原
    係夫妻關係（於九十二年六月二十七日離婚），為家庭暴力防治法第三條第一款
    所定之家庭成員關係，被告上開傷害罪名，亦屬家庭暴力防治法第二條第二項所
    稱之家庭暴力罪。爰審酌被告犯罪之動機、目的、手段、被害人所受傷害之程度
    ，及犯罪後態度等一切情狀，量處如主文所示之刑，並諭知易科罰金之折算標準
    ，以示懲儆。
據上論斷，應依刑事訴訟法第二百九十九條第一項前段，刑法第二百七十七條第一項
、第四十一條第一項前段，罰金罰鍰提高標準條例第一條前段、第二條判決如主文。
本案經檢察官劉憲英到庭執行職務
中      華      民      國    九十三    年      八      月     十六     日
                                  臺灣宜蘭地方法院刑事第四庭
                                        審判長法  官  林  惠  玲
                                              法  官  郭  顏  毓
                                              法  官  辜  漢  忠
右正本證明與原本無異。
如不服本判決，應於判決送達後十日內，向本院提出上訴狀。（應附繕本）
                                              書記官  林  秀  麗
中      華      民      國    九十三    年      八      月     十七     日
附錄本案論罪科刑法條全文：
刑法第二百七十七條第一項
傷害人之身體或健康者，處三年以下有期徒刑、拘役或一千元以下罰金。
